臺灣臺中地方法院刑事判決　　　　　　　96年度易字第1576號
公　訴　人　臺灣臺中地方法院檢察署檢察官
被　　　告　丁○○
　　　　　　　　　　（現於臺灣臺中看守所執行觀察勒戒中）
上列被告因竊盜等案件，經檢察官提起公訴（九十六年度偵字第
二一八六號、第三三四二號、第四八四五號），本院判決如下：
    主    文
丁○○竊盜，累犯，處有期徒刑肆月；又攜帶兇器竊盜，累犯，
處有期徒刑捌月；又共同竊盜，累犯，處有期徒刑月，扣案之
機車鑰匙壹支沒收。應執行有期徒刑壹年，扣案之機車鑰匙壹支
沒收。
    犯罪事實
一、丁○○前曾因搶奪、竊盜及詐欺案件，經法院各判處有期徒
    刑一年二月、八月及五月，並定應執行刑為有期徒刑二年一
    月確定，其入監執行後，甫在民國九十五年八月九日因縮刑
    期滿執行完畢；詎仍不知警省悔悟，猶先後為下列犯行：
（一）丁○○於九十五年十二月二十日二十一時許，行經臺中市
      東勢鎮東興國中前（起訴書誤以行竊時間為九十五年十二
      月十八日凌晨五時許，行竊地點為臺中縣東勢鎮○○街三
      ０四之八號前），見庚○○所有，車牌號碼PB－6020號自
      用小客車一部停置於該處無人看守，乃認有機可乘，遂基
      於意圖為自己不法所有之犯意，徒手以接電線發動引擎駛
      離現場之方式，竊取該部自用小客車得手，以供己代步使
      用。
（二）丁○○另於九十五年十二月二十七日凌晨六時三十分許，
      在臺中縣東勢鎮○○街與第六橫街街口附近（起訴書誤以
      行竊時間為九十五年十二月二十日凌晨五時許，行竊地點
      在臺中縣東勢鎮○○街二０二巷二六號前），見己○○所
      有，車牌號碼OX－5123號自用小客車一部，停駐於該處無
      人看顧，因認有機可乘，遂另起意圖為自己不法所有之竊
      盜犯意，先以不詳之方式撬壞車門進入車內，再拾取車主
      置於車上，客觀上足致他人生命、身體安全發生危害，可
      供作兇器使用之螺絲起子一支（起訴書誤以該螺絲起子係
      丁○○攜至行竊現場），撬開該部汽車之鑰匙電源插孔（
      毀損部分均未據告訴），發動引擎駛離現場而竊取之，得
      手後供己代步使用。嗣丁○○於同日上午八時許，搭載友
      人丙○○（所涉收受贓物犯嫌部分，俟到案後另行審結）
      ，途經臺中縣東勢鎮○○街二四五號前時，為警攔檢查獲
      ，並扣得前開失竊之自用小客車（業已發還車主己○○）
      與車內之螺絲起子一支。
（三）丁○○與甲○○（業經本院於九十六年五月十日就其此部
      分犯行判處拘役三十日確定）於九十六年一月二十三日凌
      晨四時許，行經臺中縣東勢鎮○○路二九四號前，適見戊○○所有之車牌號碼KDC－208號重型機車停置於該處無人
      看守，乃認有機可乘，丁○○即與甲○○基於意圖為自己
      不法所有之犯意聯絡，由丁○○持其所有之機車鑰匙一支
      ，共同徒手竊取該部重型機車得手，供渠等代步使用。嗣
      丁○○為甲○○騎乘上開竊得之重型機車所搭載，於九十
      六年一月二十三日十六時四十五分許，行經臺中縣東勢鎮
      ○○街九二號之「佑榮資源回收場」前時，甲○○乃為警
      當場查獲，並扣得前揭丁○○所有供其與甲○○共同為上
      述竊盜犯行所用之機車鑰匙一支，丁○○雖趁隙逃逸，惟
      仍於同日二十二時十分許，為警循線在臺中縣東勢鎮○○
      路民安巷二一之一號內逮獲。
二、案經庚○○訴由苗栗縣警察局大湖分局報告臺灣苗栗地方法
    院檢察署檢察官呈請臺灣高等法院臺中分院檢察署檢察長令
    轉臺灣臺中地方法院檢察署檢察官偵查，暨臺中縣警察局東
    勢分局先後報請臺灣臺中地方法院檢察署檢察官偵查後，均
    提起公訴。
    理    由
一、訊據被告丁○○於本院訊問時坦承上開犯罪事實不諱，核與
    共犯甲○○分別於警詢、偵查及本院審理時皆直承確與被告
    丁○○共同竊取前揭犯罪事實欄一、（三）所示之機車等情
    （見中縣東警偵字第０九六００二０四三七號卷第二頁至第
    七頁，偵字第三三四二號卷第一一頁，本院卷第三一頁），
    暨被害人庚○○、己○○與戊○○先後於警詢及偵查中指證
    汽車與機車遭竊取之被害情節大致相符（見偵字第一五二號
    卷第一四頁至第一五頁，中縣東警偵字第０九五００二五四
    五八號卷第九頁至第一０頁，偵字第二一八六號卷第二一頁
    ），中縣東警偵字第０九六００二０四三七號卷第一四頁至
    第一五頁），復有贓物認領保管單、苗栗縣警察局車輛尋獲
    電腦輸入單、臺中縣警察局車輛協尋（尋獲）電腦輸入單、
    車輛竊盜、車牌失竊資料個別查詢報表－查詢車輛認可資料
    及員警查獲時拍攝之照片等件附卷（見偵字第一五二號卷第
    一八頁至第二０頁、第二七頁至第三二頁，中縣東警偵字第
    ０九五００二五四五八號卷第一七頁至第二四頁、第二六頁
    至第二七頁，中縣東警偵字第０九六００二０四三七號卷第
    二四頁、第二六頁、第三六頁至第三八頁、第四四頁），暨
    被告丁○○於前揭車牌號碼OX－5123號自用小客車車內所拾
    取之螺絲起子與其所有供與共犯甲○○共為前揭犯罪事實欄
    一、（三）所載竊盜犯行所用之機車鑰匙各一支扣案可資佐
    證，足見被告丁○○上開自白確與客觀事實相符，堪予採信
    。是本件事證業臻明確，被告丁○○前揭竊盜犯行，均堪以
    認定。
二、按刑法之加重竊盜罪所謂之攜帶兇器，以客觀上具有隨時可
    能用以行兇之危險性為已足，至於竊盜犯主觀上有無以之行
    兇或反抗之意思，則非所問。又刑法第三百二十一條第一項
    第三款所謂之「攜帶兇器」，祇須於行竊時攜帶具有危險性
    之兇器為已足，該兇器不必原屬行竊者本人所有，亦不以自
    他處攜至行竊處所為必要，縱在行竊場所隨手拾取應用，其
    有使人受傷害之危險既無二致，自仍應屬上述「攜帶兇器」
    之範疇（最高法院九十年度台上字第一二六一號判決參照）
    。被告丁○○為犯罪事實欄一、（二）所載竊盜犯行時，手
    持之螺絲起子一支，固非其攜至行竊場所而係當場隨手拾取
    應用，然既仍可供兇器使用，客觀上足致他人生命、身體安
    全發生危害，是核被告丁○○此部分所為，係犯刑法第三百
    二十一條第一項第三款之攜帶兇器竊盜罪。被告丁○○就事
    實欄一、（一）、（三）所為，則均係犯刑法第三百二十條
    第一項之普通竊盜罪。被告丁○○就前揭犯罪事實欄一、（
    三）所載之竊盜犯行，與同案被告甲○○間，俱有犯意聯絡
    及行為分擔，渠等既共同實行犯罪之行為，均應論以共同正
    犯。另被告丁○○有前揭犯罪事實欄所載之經有期徒刑宣告
    及執行完畢之情形，此有臺灣高等法院被告前案紀錄表在卷
    可查，其於五年以內故意再犯本件皆為有期徒刑以上之罪，
    均構成累犯，應依刑法第四十七條第一項之規定各予以加重
    其刑。又被告丁○○所為三次竊盜犯行間，則屬犯意各別，
    行為互殊，應予分論併罰。
三、爰審酌被告丁○○為國中畢業（見臺中縣警察局東勢分局刑
    案偵查卷宗調查筆錄教育程度欄），智識程度雖不高，仍應
    端正品行，奮發向上，竟囿於貪念而獨自或夥同共犯甲○○
    竊取財物，侵害他人之財產權益；且其不思循正當管道賺取
    錢財，反起意行竊，亦缺乏對他人財產權應予尊重之觀念，
    惟衡酌被告丁○○於犯後坦承犯行，犯罪後態度尚稱良好，
    暨其三次竊盜犯行所分別竊得財物之價值等一切情狀，分別
    量處如主文所示之刑，並定應執行之刑，其普通竊盜罪行之
    部分，因與不得易科之加重竊盜罪併合處罰結果而不得易科
    罰金，自毋庸贅為易科罰金折算標準之記載。
四、另共同正犯因相互間利用他人之行為，以遂行其犯意之實現
    ，本於責任共同之原則，有關沒收部分，對於共犯間供犯罪
    所用之物，自均應為沒收之諭知。本件扣案之機車鑰匙一支
    ，係被告丁○○所有且供其與同案被告甲○○共同為前開犯
    罪事實欄一、（三）所載竊盜犯行所用之物，業據被告丁○○供陳在案（見本院卷第一０三頁），自應依刑法第三十八
    條第一項第二款之規定併予宣告沒收。至前揭被告丁○○為
    犯罪事實欄一、（二）所載加重竊盜犯行所用之螺絲起子一
    支，既係其於車內隨手撿取，為被告丁○○於偵訊及本院中
    供陳明確（見偵字第二一八六號卷第一０頁，本院卷第一０
    三頁），既非為其所有，復非屬違禁物，核與沒收要件未合
    ，爰不併為沒收之諭知，亦附此敘明。
據上論斷，應依刑事訴訟法第二百九十九條第一項前段，刑法第
二十八條、第三百二十條第一項、第三百二十一條第一項第三款
、第四十七條第一項、第五十一條第五款、第三十八條第一項第
二款，刑法施行法第一條之一第一項、第二項前段，判決如主文
。
本案經檢察官乙○○到庭執行職務。
中　　華　　民　　國　　96　　年　　7 　　月　　5 　　日
                  刑事第一庭  法  官  陳思成
上正本證明與原本無異。
如不服本判決，應於送達後十日內向本院提出上訴狀（須附繕本
），上訴於臺灣高等法院臺中分院。
                              書記官  王嘉麒
中　　華　　民　　國　　96　　年　　7 　　月　　5 　　日
附錄論罪科刑法條
刑法第三百二十一條第一項
意圖為自己或第三人不法之所有，而竊取他人之動產者，為竊盜
罪，處五年以下有期徒刑、拘役或五百元以下罰金。
刑法第三百二十一條第一項第三款
犯竊盜罪而有左列情形之一者，處六月以上五年以下有期徒刑：
三、攜帶兇器而犯之者。
